臺灣板橋地方法院刑事判決　　　　　　　　　　　　　九十三年度易字第六０四號
　　公　訴　人　臺灣板橋地方法院檢察署檢察官
　　被　　　告　乙○○
右列被告因竊盜案件，經檢察官提起公訴（九十三年度偵緝字第一二四號），本院合
議庭裁定依簡式審判程序審理，本院判決如左：
    主  文
乙○○攜帶兇器毀越安全設備竊盜，處有期徒刑玖月。
　　事  實
一、乙○○前有多項前科，曾因犯竊盜等案，經臺灣臺南地方法院於民國九十一年一
    月二十二日以九十年度易字第一三二一號判決判處有期徒刑八月，上訴後經臺灣
    高等法院臺南分院於九十一年四月三十日以九十一年度上訴字第三六○號判決駁
    回確定，刑期起算日期為九十二年一月十六日，於九十二年七月五日執行完畢（
    含之前自九十年十月二十九日至九十一年一月八日被羈押之羈押日數七十二日合
    併計算為該件之刑期，且於本件不構成累犯）。詎其在經前開臺灣臺南地方法院
    與臺灣高等法院臺南分院判決後，仍不知悔改，意圖為自己不法之所有，於九十
    一年十一月二十五日下午五時許，在臺北縣新莊市○○路一一八巷二號二樓，以
    在附近所撿拾客觀上足供兇器使用之鐵條一支，將上址鐵窗支開破壞該鐵窗，攀
    爬侵入甲○○住處，竊得甲○○所有之
    一張、印章二個、金融卡八張、信用卡三張、金戒指二只、金項鍊、手鍊各一條
    及鑽戒二個，嗣經甲○○報警，警方在上址住處後陽台靠近屋內的鋁窗玻璃處採
    集到二枚指紋，經送內政部警政署刑事警察局鑑定、比對結果，發現該等指紋與
    檔存之乙○○指紋卡指紋相符，始循線查獲上情。
二、案經甲○○訴由臺北縣政府警察局新莊分局報告臺灣板橋地方法院檢察署檢察官
    偵查起訴。
    理  由
一、訊據被告乙○○對於右揭犯罪事實均坦承不諱。再告訴人甲○○位在臺北縣新莊
    市○○路一一八巷二號二樓住處鐵窗被支開破壞，致彼所有之
    汽車駕駛執照與行照各一張、印章二個、金融卡八張、信用卡三張、金戒指二只
    、金項鍊、手鍊各一條及鑽戒二個等物遭竊等情，業據告訴人在警詢中指訴明確
    （見九十二年度偵字第一七五一五號偵查卷第三至四頁）。況警方在告訴人位於
    上址住處後陽台靠近屋內的鋁窗玻璃處採集到二枚指紋，經送內政部警政署刑事
    警察局鑑定、比對結果，發現該等指紋與檔存之被告指紋卡指紋相符等情，亦經
    證人即到場採集指紋之警員翁錫祈與許榮村在偵查中結證明確（見九十三年度偵
    緝字第一三四號偵查卷第三十四至三十六頁），復有內政部警政署刑事警察局九
    十一年十二月六日刑紋字第０九一０三二四０五三號鑑驗書一件附卷可稽（見九
    十二年度偵字第一七五一五號偵查卷第五至七頁）。事證明確，被告犯行堪以認
    定，應予依法論科。
二、按鐵條質堅厚實，客觀上具有危險性，至其主觀上有無持以行兇或反抗之意思，
    尚非所問，被告攜帶鐵條，雖係供行竊之工具，然客觀上已足對人之身體、生命
    構成威脅，仍應成立攜帶兇器竊盜罪（最高法院七十四年三月十九日刑庭總會決
    議參照）。再窗戶為安全設備（最高法院四十五年度臺上字第一四四三號判例參
    照）。故核被告持鐵條支開鐵窗破壞該鐵窗，攀爬侵入告訴人住處竊盜之行為，
    係犯刑法第三百二十一條第一項第三款、第二款之攜帶兇器毀越安全設備竊盜罪
    。起訴書雖未論及被告有攜帶兇器之犯行，惟此部分與起訴書所起訴之被告毀壞
    安全設備竊盜之犯行，具有同一事實實質上一罪之關係，本院自得併予審理。爰
    審酌被告素行不佳，前有多項前科，曾因犯竊盜等案，經臺灣臺南地方法院於九
    十一年一月二十二日以九十年度易字第一三二一號判決判處有期徒刑八月，上訴
    後經臺灣高等法院臺南分院於九十一年四月三十日以九十一年度上訴字第三六○
    號判決駁回確定，刑期起算日期為九十二年一月十六日，於九十二年七月五日執
    行完畢（含之前自九十年十月二十九日至九十一年一月八日被羈押之羈押日數七
    十二日合併計算為該件之刑期）等情，此有卷附臺灣高等法院被告全國前案紀錄
    表可稽，被告正值青年，不思向上，竟利用攜帶兇器毀越安全設備之方式竊盜，
    嚴重破壞社會秩序，且竊得告訴人之財物價值匪淺，惡性非輕，不宜輕縱，然被
    告犯後業已坦承犯行，尚知悔悟，再本院通知告訴人如其欲請求被告賠償損害，
    請到庭陳述意見，惟告訴人並未到庭，致本院無從協調被告與告訴人洽談和解賠
    償事宜，又被告前因犯竊盜等案，經臺灣臺南地方法院與臺灣高等法院臺南分院
    判處有期徒刑八月甫確定之際，即再犯下本件竊盜犯行，另量刑方面被告請求本
    院判處有期徒刑十月，公訴人請求本院判處被告有期徒刑九月等一切情狀，量處
    如主文所示之刑，以資懲儆。另被告所犯經臺灣臺南地方法院以九十年度易字第
    一三二一號判決判處有期徒刑八月，上訴後經臺灣高等法院臺南分院以九十一年
    度上訴字第三六○號判決駁回確定之前揭竊盜等案，係於九十二年七月五日刑期
    執行完畢，而被告係於九十一年十一月二十五日犯下本件竊盜犯行，故被告所犯
    之本件竊盜犯行，就前開臺灣臺南地方法院與臺灣高等法院臺南分院所判決之上
    開案件而言，並不符合刑法第四十七條所規定之受有期徒刑「執行完畢」後五年
    內再犯罪之累犯之要件，且遍觀卷附臺灣高等法院被告全國前案紀錄表之記載，
    亦無被告受有期徒刑「執行完畢」後五年內再犯本罪之累犯要件之罪刑，故起訴
    書認被告係累犯，顯有誤會，應予更正。
三、至被告行竊所用之鐵條一支，並未扣案，且被告供稱係在告訴人住處附近所撿拾
    之物，足徵該鐵條並非被告所有，且鐵條亦非違禁物，該等物品，爰不宣告沒收
    。
四、末按「除被告所犯為死刑、無期徒刑、最輕本刑為三年以上有期徒刑之罪或高等
    法院管轄第一審案件者外，於前條第一項程序進行中，被告先就被訴事實為有罪
    之陳述時，審判長得告知被告簡式審判程序之旨，並聽取當事人、代理人、辯護
    人及輔佐人之意見後，裁定進行簡式審判程序。」刑事訴訟法第二百七十三條之
    一第一項定有明文。查本件被告所犯上開竊盜罪，並非最輕本刑為三年以上有期
    徒刑之罪，且被告於本院九十三年八月二十六日審判程序進行中，復就被訴之事
    實為有罪之陳述，經告知被告簡式審判程序之旨，被告及公訴人對於本件改依簡
    式審判程序審理亦均表示無意見，本院即依前揭刑事訴訟法規定，裁定本件進行
    簡式審判程序，末此敘明。
據上論斷，應依刑事訴訟法第二百九十九條第一項前段、第二百七十三條之一第一項
，刑法第三百二十一條第一項第二款、第三款，判決如主文。
本案經檢察官李吉祥到庭執行職務。
中      華      民      國      九十三      年      九      月    九    日
                            臺灣板橋地方法院刑事第十二庭
                                法  官  許必奇
右正本證明與原本無異。
如不服本判決，應於判決送達後十日內向本院提出上訴狀 (應附繕本) ，上訴於臺灣
高等法院。
                                書記官  金和國
中      華      民      國      九十三      年      九      月    九    日
附錄：
中華民國刑法第三百二十一條第一項第二款、第三款：
犯竊盜罪而有左列情形之一者，處六月以上、五年以下有期徒刑：
二  毀越門扇、牆垣或其他安全設備而犯之者。
三  攜帶兇器而犯之者。
